臺灣高雄地方法院刑事判決　　　　　　　　　　　　九十二年度訴字第二三四一號
　　公　訴　人　臺灣高雄地方法院檢察署檢察官
　　被　　　告　甲○○
　　指定辯護人　本院公設辯護人乙○○
右列被告因違反槍砲彈藥刀械管制條例案件，經檢察官提起公訴（九十一年度偵字第
一六九一八號），本院判決如左：
    主  文
甲○○未經許可，持有手槍，處有期徒刑伍年陸月，併科罰金新台幣拾萬元，罰金如
易服勞役，以新台幣玖佰元即銀元參佰元折算壹日。扣案之ＣＺ廠製制式半自動手槍
壹枝【柒伍型、口徑九ＭＭ。槍枝管制編號：0000000000號】、制式子彈
伍顆及彈匣壹個，均沒收。
    事  實
一、甲○○明知具有殺傷力之制式手槍、制式子彈為槍砲彈藥刀械管制條例第四條第
    一項第一款、第二款所稱之槍砲、彈藥，係管制物品，非經中央主管機關許可，
    不得持有之。竟未經許可，於民國九十年六月間之某日，在高雄縣南寮海邊，因
    綽號『昭發』之成年男子（姓名、年籍均不詳，甲○○陳稱該人業已死亡）見甲
    ○○常被欺負，乃當場交付ＣＺ廠製制式半自動手槍一枝【七五型、口徑九ＭＭ
    ，含彈匣一個。槍枝管制編號：0000000000號】、制式子彈八顆（送
    驗時，已擊發三發），供其防身之用。又甲○○取得上開槍、彈後，乃將之置於
    高雄縣彌陀鄉○○村○○路六二之一號住處床舖下，而無故持有該槍、彈。嗣於
    九十二年八月十日晚間二十二時許，甲○○攜帶前開槍、彈防身，並搭乘吳家昌
    （不知情）所駕駛車牌號碼為ＹＸ─九七八七號之休旅車【上另有乘客王益仁、
    陳家明、黃仲榮、歐育賜、歐浚瑲、張家豪（均不知情）】，自高雄縣彌陀鄉彌
    陀村『聖安宮』出發，欲前往高雄市小港區飲酒，期間並於高雄市小港區大林埔
    搭載朱冠銘、陳保源（均不知情），待飲酒完畢後，於九十二年八月十一日凌晨
    零時四十分許，吳家昌駕駛前開休旅車，行經高雄市小港區○○○路『安鋒鋼鐵
    廠』前，因行車超速以及超載車身傾斜，遭巡邏員警攔下，而坐於該車左後坐之
    甲○○見狀心虛，將藏於腰際之上開槍、彈，順手丟於後車箱，俟經警打開後行
    李箱時發現上開槍、彈，始知上情，並扣得ＣＺ廠製制式半自動手槍一枝、彈匣
    一個、制式子彈八發（送驗時，已擊發三發）等物。
二、案經高雄市政府警察局小港分局報告臺灣高雄地方法院檢察署檢察官偵查起訴。
    理  由
一、右揭犯罪事實，業據被告甲○○坦白承認。而扣案之槍、彈經送內政部警政署刑
    事警察局鑑定結果：(1)送鑑制式九○手槍一枝（槍枝管制編號：0000000
    000號、含彈匣一個），研判為ＣＺ廠製七五型口徑九ＭＭ制式半自動手槍，
    槍上號碼為○九○三四三號，槍管內具六條右旋來復線，機械性能良好，可擊發
    同口徑制式子彈，認具殺傷力；(2)送鑑子彈八顆，認均係口徑九ｍｍ之制式子彈
    ，均具殺傷力（已擊發三顆），有內政部警政署刑事警察局九十二年九月二十九
    日刑鑑字第○九二○一五四二三二號鑑驗通知書附偵查卷可參。又公設辯護人雖
    認：證人吳家昌、王益仁、陳家明、黃仲榮、歐育賜、歐浚瑲、張家豪、朱冠銘
    及陳保源等人，均證陳未見被告持有槍彈（詳九十二年八月二十二日檢察官訊問
    筆錄）；而現場照片、鑑定報告，至多僅能證明槍、彈存在及具有殺傷力，無法
    作為被告持有槍彈之證據。然證人即查獲警員魏恒睿於偵查中證陳略以：當天執
    行防飆勤務，看見該車飆得很快，且有點傾斜，就上前攔查，打開後車廂後，槍
    離最後座位很近，發現槍時，曾問槍為何人所有，被告表示為其所有等語（詳前
    開檢察官訊問筆錄）。本院審酌被告自陳其坐於該車左後座（詳九十二年九月九
    日訊問筆錄），而扣案槍、彈係置於該車左後車廂（詳查獲相片，參九十二年度
    偵字第一六九一八號卷第二十三頁），離被告座位甚近；並參以槍、彈被查獲時
    ，被告旋主動表示該物為其所有，難有時間與車內乘客共商頂罪事宜，縱有商討
    ，在時間不多下，亦難達成共識，且本院多次訊問被告，並告以持有手槍、子彈
    等罪，法定本刑甚重，被告知悉利害關係下，仍一再自白槍、彈為其所有。從而
    ，本院認被告自白應可採信。因被告自白顯與事實相符，且有扣案槍、彈可資證
    明，是本件事證明確，被告犯行堪以認定。
二、按所謂寄藏手槍，係指受寄他人之手槍，為之隱藏而言（參最高法院三十年度非
    字第五七號、五十一年臺上字第八七號判例）；若係收受他人所交付之手槍，以
    供自己防身之用，既非為他人隱藏，則其持有手槍之行為，即不能論以寄藏之罪
    ，最高法院九十二年度臺上字第四一五一號判決意旨參照。本件綽號『昭發』成
    年男子交付扣案槍彈之目的，係因其認被告經常遭人欺負，故將之交予被告保管
    （詳本院九十二年十月八日訊問筆錄）；且因被告遭查獲前，因曾被飆車族欺負
    過，故攜扣案槍、彈防身（詳九十二年九月九日檢察官訊問筆錄），是基於上開
    『昭發』交付槍、彈之動機，並參以被告攜帶槍械之目的，被告收受『昭發』所
    交付之槍、彈，顯係供自己防身之用，並非為他人隱藏，依前開判決意旨，被告
    持有槍、彈之行為，僅係持有，應非寄藏。核被告所為，係違反槍砲彈藥刀械管
    制條例第七條第四項之未經許可持有手槍罪、及同法第十二條第四項之未經許可
    持有子彈罪。另被告以一行為同時持有制式手槍及子彈，為一行為觸犯構成要件
    不相同之罪名，為想像競合犯，應依刑法第五十五條之規定，從一重之未經許可
    持有手槍罪論處。爰審酌槍砲、彈藥均屬高度危險之物品，非經主管機關許可不
    得擅自持有，以維社會大眾安全，被告無故持有制式槍、彈後，竟未及時繳交治
    安機關，致影響社會治安，惟鑑於其無前科紀錄，有臺灣高等法院被告全前案紀
    錄表可參，且犯後尚能坦承犯行，犯罪後態度良好，及年輕識淺（學歷為國小畢
    業，詳九十二年八月十一日警訊筆錄）等一切情狀，量處如主文所示之刑，並就
    罰金部分諭知易服勞役之折算標準。至扣案之制式手槍一枝（槍枝管制編號：0
    000000000號）、制式子彈五顆及彈匣一個，確係槍砲彈藥刀械管制條
    例第四條第一項第一款、第二款及第二項所定之槍砲、彈藥及其主要零組件，均
    屬違禁物，爰均應依刑法第三十八條第一項第一款宣告沒收；另其餘扣案三顆制
    式子彈，已因鑑識試射（詳前鑑驗通知書）而失其違禁物性質，爰不宣告沒收之
    。至扣案通槍條一組，並非違禁物，復係『昭發』所有，而非被告所有，且核與
    本件持有槍、彈犯行，無直接之牽連關係，爰不宣告沒收之。
三、此外，被告雖於本院自白曾試射子彈一顆等語（詳本院九十三年三月十八日審判
    筆錄），惟此部分之事實，僅有被告自白，並無其他事證可資證明，在無補強證
    據下，爰不為被告不利之認定，附此敘明。
據上論斷，應依刑事訴訟法第二百九十九條第一項前段，槍砲彈藥刀械管制條例第七
條第四項、第十二條第四項，刑法第十一條前段、第五十五條、第四十二條第二項、
第三十八條第一項第一款，罰金罰鍰提高標準條例第二條，現行法規所定貨幣單位折
算新台幣條例第二條，判決如主文。
中      華      民      國    九十三  年      三      月     三十     日
                                  臺灣高雄地方法院刑事第一庭
                                        審判長法  官  林水城
                                              法  官  陳銘珠
                                              法  官  方百正
右正本證明與原本無異。
如不服本判決，應於判決送達後十日內，向本院提出上訴狀。
                                              書記官  張金蘭
中    華    民    國      九十三      年      三     月     三十一      日
附錄本案論罪科刑法條全文：
槍砲彈藥刀械管制條例第七條第四項：
未經許可，持有、寄藏或意圖販賣而陳列第一項所列槍砲、彈藥者，處五年以上有期
徒刑，併科新台幣一千萬元以下罰金。
槍砲彈藥刀械管制條例第十二條第四項：
未經許可，持有、寄藏或意圖販賣而陳列子彈者，處五年以下有期徒刑，併科新台幣
三百萬元以下罰金。
